臺灣彰化地方法院刑事判決　　　　　　　100年度訴字第451號
公　訴　人　臺灣彰化地方法院檢察署檢察官
被　　　告　胡裕碩
上列被告因違反毒品危害防制條例案件，經檢察官提起公訴（10
0 年度毒偵字第537 號），被告於準備程序進行中，就被訴事實
為有罪之陳述，經本院合議庭裁定由受命法官獨任進行簡式審判
程序，判決如下：
    主  文
胡裕碩施用第一級毒品，累犯，處有期徒刑玖月。
    犯罪事實及理由
壹、程序事項：
    本件經被告於準備程序期日為有罪之陳述，經受命法官告知
    簡式審判程序之旨，並聽取當事人之意見後，本院認無不得
    或不宜改依簡式審判程序進行之處，爰依刑事訴訟法第273
    條之1 第1 項，裁定由受命法官獨任進行簡式審判程序，則
    依據刑事訴訟法第273 條之2 、同法第159 條第2 項之規定
    ，不適用傳聞法則有關限制證據能力之相關規定；並得依同
    法第310 條之2 之準用同法第454 條之規定製作略式判決書
    ，依法僅需記載犯罪事實、證據名稱及應適用之法條，並得
    以簡略方式為之，合先敘明。
貳、實體事項：
一、構成犯罪事實：
    胡裕碩前於民國94年間因施用毒品案件，經本院裁定送觀察
    、勒戒後，認有繼續施用毒品之傾向，再經本院裁定送強制
    戒治，95年4 月27日執行完畢釋放，並由臺灣彰化地方法院
    檢察署檢察官於同年5 月18日以95年度戒毒偵字第124 號為
    不起訴處分確定。而其於強制戒治執行完畢釋放後五年內之
    96年間因施用毒品案件，經本院96年度訴字第1052號判處有
    期徒刑8 月，減為有期徒刑4 月，易科罰金執行完畢。又於
    97年間因施用毒品案件，經本院以97年度訴字第1998號判處
    有期徒刑9 月，案經上訴臺灣高等法院臺中分院駁回上訴而
    告確定，99年5 月26日縮刑期滿甫執行完畢（構成累犯）。
    猶不知戒除毒癮，復基於施用第一級毒品海洛因及第二級毒
    品甲基安非他命之犯意，於100 年1 月18日下午3 、4 時許
    ，在彰化縣員林鎮○○路員林公園內，以將海洛因及甲基安
    非他命一同摻入香菸內點燃後吸食煙霧方式，同時施用第一
    級毒品海洛因及第二級毒品甲基安非他命1 次。嗣於同年月
    20日上午7 時5 分許，經警持搜索票前往其位於彰化縣員林
    鎮○○里○○街163 號進行搜索後，徵得其同意帶同前往彰
    化縣警察局員林分局林厝派出所採集尿液送驗，結果呈嗎啡
    及甲基安非他命陽性反應，始查悉上情。
二、認定犯罪事實所憑之證據名稱：
  (一)彰化縣警察局員林分局委託檢驗尿液代號與真實姓名對照認
    證單（代號B039號）：足知送驗尿液為被告胡裕碩所親自排
    放。
  (二)臺灣檢驗科技股份有限公司100 年1 月31日濫用藥物尿液檢
    驗報告（檢體編號：B039，報告編號：00000000號）：檢出
    有甲基安非他命及嗎啡陽性（甲基安非他命為2225ng/ml 、
    嗎啡為2851ng/ml ）。
  (三)臺灣高等法院被告前案紀錄表、刑案資料查註紀錄表、全國
    施用毒品案件紀錄表、受觀察勒戒人毒品及前科紀錄簡列表
    、矯正簡表。
  (四)被告之自白。
三、論罪科刑之理由：
  (一)核被告胡裕碩所為，係犯毒品危害防制條例第10條第1 項之
    施用第一級毒品罪及同條2 項之施用第二級毒品罪。
  (二)被告於100 年1 月20日上午10時25分為警採尿回溯96小時內
    某時許，在不詳地點，以不詳方式，施用第二級毒品甲基安
    非他命之精確時間，已於本院準備程序時供述明確，起訴書
    記載被告於100 年1 月20日採尿前回溯前96小時內某時施用
    甲基安非他命之時間、地點、方式均不詳，似有未洽，附此
    敘明。
  (三)又被告施用毒品而同時持有海洛因及甲基安非他命之行為，
    為施用之高度行為所吸收，不另論罪。
  (四)被告於上揭犯罪事實欄所載之時間、地點，以將海洛因及甲
    基安非他命混合置於香菸內點燃吸食煙霧而同時施用，係以
    一行為同時施用第一級毒品海洛因及第二級毒品甲基安非他
    命行為，為想像競合犯，應依刑法第55條本文之規定從一重
    論以施用第一級毒品罪。
  (五)查被告前於97年間因施用毒品案件，經本院以97年度訴字第
    1998號判處有期徒刑9 月，案經上訴臺灣高等法院臺中分院
    駁回上訴而告確定，99年5 月26日縮刑期滿甫執行完畢，有
    臺灣高等法院被告前案紀錄表1 件在卷可參，其於徒刑執行
    完畢5 年內故意再犯本件有期徒刑以上之罪，為累犯，應依
    刑法第47條第1 項之規定，加重其刑。
  (六)爰審酌被告為國中畢業，沒有專長，家裡有母親及一名三歲
    小孩，目前在家照顧母親沒有工作，僅因存著僥倖及好奇心
    理而再度施用毒品，及前有多次毒品前科，再犯本件施用毒
    品之罪，亟待矯治，其施用毒品係屬自戕行為並未損害他人
    ，暨其於犯罪後坦承犯行，同時考量施用毒品之戒癮性不高
    ，極易一再施用等一切情狀，量處如主文所示之刑，以資懲
    儆。
四、應適用之法律：
  (一)刑事訴訟法第273 條之1 第1 項、299 條第1 項前段、第31
    0 條之2 、第454 條第1 項。
  (二)毒品危害防制條例第10條第1 項、第2 項，刑法第11條本文
    、第55條本文、第47條第1 項，判決如主文。
本案經檢察官陳隆翔到庭執行職務。
中    華    民    國  100     年    4     月    20    日
                  刑事第五庭    法  官  李淑惠
以上正本證明與原本無異。
如不服本判決應於收受判決後10日內向本院提出上訴書狀，並
應敘述具體理由。其未敘述上訴理由者，應於上訴期間屆滿後
20日內向本院補提理由書(均須按他造當事人之人數附繕本)
「切勿逕送上級法院」。
中    華    民    國  100     年    4     月    20    日
                                書記官  張清秀
附錄論罪科刑法條全文:
毒品危害防制條例第10條
施用第一級毒品者，處 6 月以上 5 年以下有期徒刑。
施用第二級毒品者，處 3 年以下有期徒刑。